【裁判字號】    88,易,3602
【裁判日期】    890522
【裁判案由】    商標法等
【裁判全文】
臺灣板橋地方法院刑事判決                        八十八年度易字第三六二號
    公  訴  人  臺灣板橋地方法院檢察署檢察官
    被      告  丙○○
右列被告因違反商標法等案件，經檢察官提起公訴（八十八年度偵字第一七五九二號
、八十八年度偵字第一九六０五號），本院判決如左：
    主  文
丙○○連續行使偽造私文書，足以生損害於他人，處有期徒刑肆月。緩刑貳年。
扣案相同於附表所示商標之男仕襯衫伍件（含每件懸掛附有商標虛偽標記「日本製」
、「株式會社」及價目之標籤伍只）及企鵝牌商標展示牌壹個均沒收。
    事  實
一、丙○○係位於臺北縣泰山鄉○○路○段二二九巷二十三號「大順益精品店」之負
    責人，明知附表編號一附圖所示之商標圖樣，係美商滿星懷公司向經濟部中央標
    準局（現智慧財產局之前身）申請註冊取得商標專用，於民國七十四年移轉於日
    商東洋株式會社之商標；附表編號二、三附圖所示「MUNSINGWEAR」、「Grand－
    Slam」等商標圖樣，係日商乙○○○株式會社向經濟部中央標準局申請註冊在案
    ，依商標法取得商標專用之商標，（詳細之商標名稱、圖樣、註冊號數、專用期
    間及指定專用商品類別等如附表所示），且明知甲○○（另由臺灣臺北地方法院
    檢察署偵辦中）設於臺北市○○區○○街三四之九號鼎順服裝行所批售之企鵝牌
    男仕襯衫，係意圖欺騙他人，於同一商品使用相同於上開乙○○○會社註冊商標
    圖樣之仿冒商品，並懸掛附有上開商標圖樣印有虛偽標記原產國為「日本製」、
    「株式會社」、價目標籤之私文書，竟基於概括犯意，自八十八年六月
    初某日起，連續多次在上開店址，向甲○○以每件新臺幣（下同）一千三百元之
    價格販入前揭仿冒之商品，陳列於服飾店內，再以約真品價格一半之二千元至二
    千八百元不等之價格，販售與不特定之顧客牟利，足以生損害於乙○○○株式會
    社。嗣於同年七月十九日上午十時三十分許，為警在上址查獲，並扣得相同於附
    表所示商標之男仕襯衫五件（含每件懸掛附有商標虛偽標記「日本製」、「株式
    會社」及價目之標籤五只）及企鵝牌商標展示牌一個。
二、案經商標專用權人日商乙○○○株式會社訴請內政部警政署國道公路警察局報告
    臺灣板橋地方法院檢察署檢察官偵查起訴。
    理  由
一、訊據被告丙○○對於右揭時地明知同一商品襯衫係仿冒日商乙○○○株式會社商
    標且就其原產國為虛偽標記而販賣等事實坦承不諱，核與告訴代理人陳倩儀律師
    指訴之情節相符，並經證人甲○○證陳屬實，復有如犯罪事實欄所載仿冒之襯衫
    五件（含每件懸掛附有商標虛偽標記「日本製」、「株式會社」及價目
    之標籤五只）及企鵝牌商標展示牌一個扣案可稽，且附表所示商標圖樣，均經告
    訴人取得如附表所示專用商品類別之商標專用權，亦分別有經濟部中央標準局商
    標註冊證影本附卷可憑。又被告販售之仿冒企鵝牌襯衫，每件均懸掛附有上開印
    有偽造「日本製」、「株式會社」產製經銷標籤，其內容係標明該服飾
    為告訴人產製並說明其服飾產地品質之特性，自屬私文書，被告懸掛於該仿冒服
    飾販賣行使，自足以生損害於告訴人乙○○○株式會社。本件事證明確，其犯行
    堪予認定，自應依法論科。
二、查被告丙○○明知其所販售之男仕襯衫懸掛有虛偽標記日本製價目標籤且使用相
    同於他人註冊商標圖樣而販賣行使，核其所為，係犯商標法第六十三條販賣仿冒
    商標商品罪、刑法第二百五十五條第二項販賣虛偽標記商品罪及刑法第二百十六
    條行使第二百十條偽造私文書罪。其意圖販賣而陳列進而販賣予不特定之顧客，
    各該陳列之低度行為分別為販賣之高度行為所吸收。被告所犯上開多次販賣、行
    使犯行，均時間密接，所犯構成要件亦復相同，顯係基於概括之犯意為之，各罪
    犯行應均依連續犯之規定論以一罪並依法加重其刑。又其同一販賣行為觸犯上開
    不同三罪名，為異種想像競合犯，應從一重之連續行使偽造私文書罪處斷。公訴
    意旨就被告行使偽造私文書犯行部分雖未敘及，然此與起訴之犯罪事實部分有裁
    判上一罪之關係，為起訴效力所及，本院自得併予審究；另公訴人認被告所犯販
    賣仿冒商標商品罪與販賣虛偽標記商品罪間，有方法結果之牽連關係，併有誤會
    ，附此敘明。爰審酌被告以低價購入仿品，營取差額利得，其不正競爭所生危害
    消費者利益及工商企業之正常發展暨犯後坦承犯行，態度尚稱良好等一切情狀，
    量處如主文所示之刑，以示儆懲。末查被告丙○○前未曾受有期徒刑以上刑之宣
    告，有臺灣高等法院檢察署刑案紀錄簡覆表在卷可憑，其事後坦白承認，深具悔
    意，且與被害人日商乙○○○株式會社達成和解，賠償其損害十四萬元，並立書
    切結保證不再有任何侵害被害人商標專用權之行為，被害人復表示願意原諒，不
    再追究，有切結書及陳報狀各一紙存卷可按，其經此刑之宣告，應知所惕勵，信
    無再犯之虞，因認前開刑之宣告以暫不執行為適當，爰併予宣告緩刑二年，用啟
    自新，並警來茲。
三、扣案相同於附表所示商標之男仕襯衫五件，為販賣仿冒商標之商品，不問屬於犯
    人與否，應依商標法第六十四條之規定宣告沒收。另虛偽標記「日本製」、「株
    式會社」標籤五只及企鵝牌商標展示牌一個，係被告丙○○所有，供其
    犯本件販賣犯行所用之物，業據其供明在卷，併依刑法第三十八條第一項第二項
    之規定宣告沒收之。
據上論斷，應依刑事訴訟法第二百九十九條第一項前段，商標法第六十三條、第六十
四條，刑法第十一條前段、第五十六條、第二百十六條、第二百十條、第二百五十五
條第二項、第五十五條、第三十八條第一項第二款、第七十四條第一款，罰金罰鍰提
高標準條例第一條前段，判決如主文。
本案經檢察官郭永發到庭執行職務
中      華      民      國      八十九    年      五    月    二十二    日
                                  臺灣板橋地方法院刑事第六庭
                                          法  官  彭  松  江
右正本證明與原本無異。
如不服本判決，應於判決送達後十日內，向本院提出上訴狀。
                                          書記官  陳  福  記
中      華      民      國      八十九    年      五    月    二十三    日
附表：日商乙○○○株式會社之商標專用權一覽表：
編號  商標名稱及圖樣  註冊號數  專  用 期 間  指定專用商品類別  備      考
一                    72947號   六十三年十二  商標法施行細則第  延長專用期
                                月一日起至七  二十七條第四十四  間自七十一
                                十三年十二月  類男用內衣及睡衣  年十二月一
                                三十日止      針織衣服運動服及  日起至九十
                                              便服              一年八月三
                                                                十日止
二    MUNSINGWEAR     321863號  七十五年四月  商標法施行細則第  延長專用期
                                一日起至八十  二十七條第四十四  間自八十年
                                年三月三十一  類衣服            四月一日起
                                日止                            至九十年三
                                                                月三十一日
                                                                止
三    GrandSlam       317591號  七十五年三月  商標法施行細則第  延長專用期
                                十六日起至八  二十七條第四十四  間自八十一
                                十一年一月三  類衣服            年二月一日
                                三十一日止                      起至九十一
                                                                年一月三十
                                                                一日止
附錄本案論罪科刑法條全文：
商標法第六十三條：
  明知為前條商品而販賣﹑意圖販賣而陳列﹑輸出或輸入者，處一年以下有期徒刑﹑
拘役或科或併科新臺幣五萬元以下罰金。
刑法第二百五十五條：
  意圖欺騙他人，而就商品之原產國或品質，為虛偽之標記或其他表示者，處一年
以下有期徒刑、拘役或一千元以下罰金。
  明知為前項商品而販賣，或意圖販賣而陳列，或自外國輸入者，亦同。


司法院資訊處製作；財團法人民間司法改革基金會備份。
